ACORDAO-COMPLETO-2379056

ACÓRDÃO DE RELAÇÃO

ACÓRDÃO DE RELAÇÃO 11597/2019 ATA 39/2019 - SEGUNDA CÂMARA

Acórdão 11597/2019-TCU-Segunda Câmara
Os ministros do Tribunal de Contas da União, reunidos em sessão de 2ª Câmara, ACORDAM, por unanimidade, de acordo com os pareceres emitidos nos autos, com fundamento nos arts. 1º, inciso I, 16, inciso II, 18 e 23, inciso II, da Lei 8.443/1992, em julgar regulares com ressalva as contas de Howsembergson de Brito Lima, em face das falhas apontadas nos itens 20-30, 37-40, 48-56, 57-60 e 67-72 da instrução inserta à peça 11, e dar-lhe quitação; com fundamento nos arts. 1º, inciso I, 16, inciso I, 17 e 23, inciso I, da Lei 8.443/1992, julgar regulares as contas de Thais Silva Pires de Moura Nogueira, e dar-lhe quitação plena; e adotar as providências indicadas a seguir.
	1. Processo TC-Processo 043.410/2018-9 (PRESTAÇÃO DE CONTAS - Exercício: 2017) 
	1.1. Classe de Assunto: II.	
	1.2. Responsáveis: Howzembergson de Brito Lima (CPF XXX.826.903-XX) ; e Thais Silva Pires de Moura Nogueira (CPF XXX.444.403-XX) .
	1.3. Unidade: Superintendência Regional do Incra No Estado do Piauí.
	1.4. Relatora: ministra Ana Arraes.
	1.5. Representante do Ministério Público: procurador Júlio Marcelo de Oliveira.
	1.6. Unidade Técnica: Secretaria de Controle Externo da Agricultura e do Meio Ambiente (SecexAgroAmbiental) .
	1.7. Representação legal: não há.
	1.8. Determinações:
	1.8.1. Com fundamento no art. 208, § 2º, do Regimento Interno/TCU, determinar à Superintendência Regional do Incra no Estado do Piauí, que, no prazo de 90 dias, apresente plano de ação com vistas à adoção de medidas efetivas para a identificação dos imóveis rurais destinados à reforma agrária, bem como o seu consequente registro contábil em valores atualizados, para refletir, nos demonstrativos contábeis da unidade, o real patrimônio sob sua responsabilidade, em cumprimento ao item 9.2.6 do Acórdão 557/2004-TCU-Plenário e aos arts. 98 e 102, II, “a”, do Regimento Interno - Portaria Incra 338/2018, de 9/3/2018;
	1.8.2. dar ciência à Superintendência Regional do Incra no Estado do Piauí sobre as seguintes impropriedades detectadas durante o exercício de 2017:
	1.8.2.1. não adoção de procedimentos iniciais e necessários para aquisição de imóveis amparados por instrumentos de planejamento atualizados e da atuação sem o conhecimento do total de imóveis já adquiridos pela Superintendência, o que fere o art. 111, II, “a” e “g”, do Regimento Interno - Portaria Incra 49/2017, de 31/1/2017, o art. 35 do Estatuto da Terra (Lei 4504/1964) , c/c Art. 2º do Decreto-Lei 1.110/1970, além do art. 2º da Portaria MDA 6/2013, do Módulo I do Manual de Obtenção de Terras e Perícia Judicial, aprovado pela Norma de Execução Incra/DT 52, de 25/10/2006, e o art. 2º e § 2º do art. 3º da Instrução Normativa Incra 83/2015;
	1.8.2.2. não observância ao princípio da segregação de funções, uma vez que ocorre o acúmulo de atribuições por servidores responsáveis por atividades de Conformidade de Gestão e Conformidade Contábil, contrariando o art. 8º, incisos I, V e VII, §1º, do Decreto 6.976/2009, o item 3.9.1 da Macrofunção SIAFI 02.03.14 – Conformidade de Registro de Gestão e o art. 11, III, “b”, da Instrução Normativa Conjunta MP/CGU 01/2016;
	1.8.2.3. morosidade na análise de prestação de contas das entidades convenentes, em desacordo com a legislação que disciplina a celebração de convênios de natureza financeira (art. 31 da Instrução Normativa STN 01, de 15/1/1997, art. 60 da Portaria Interministerial 127, de 29/5/2008, art. 76 da Portaria Interministerial 507, de 24/11/2011, e art. 64 da Portaria Interministerial 424, de 30/12/2016) ;
	1.8.2.4. inconformidades que impactam significativamente na fidedignidade dos demonstrativos contábeis da unidade, como não atualização das contas 121110301 - Empréstimos Concedidos a Receber e 121219808 - Créditos a Receber - Regularização Fundiária e ausência de registros de depreciação de bens móveis.

Segunda Câmara

Howzembergson de Brito Lima (CPF XXX.826.903-XX); e Thais Silva Pires de Moura Nogueira (CPF XXX.444.403-XX).

ANA ARRAES

não há.

Procurador Júlio Marcelo de Oliveira.

PRESTAÇÃO DE CONTAS (PC)

Secretaria de Controle Externo da Agricultura e do Meio Ambiente (SecexAgroAmbiental).